臺灣高等法院高雄分院刑事判決　　　　 94年度上易字第261號
上　訴　人　臺灣屏東地方法院檢察署檢察官
被　　　告　甲○○
上列上訴人因被告傷害案件，不服臺灣屏東地方法院93年度易字
第591 號中華民國94年3 月3 日第一審判決（起訴案號：臺灣屏
東地方法院檢察署93年度偵字第4003號），提起上訴，本院判決
如下：
    主  文
上訴駁回。
  　理  由
一、公訴意旨略以：被告甲○○於民國93年6 月23日下午11時30
    分，在屏東市鵬程里光大三巷109 號衡慧貞所經營之檳榔攤
    ，因細故與乙○○發生爭執，竟基於傷害之犯意，徒手毆打
    乙○○，致其受有顏面挫傷併下唇撕裂傷等傷害，因認被告
    甲○○涉有刑法第277條第1項之傷害罪嫌云云。
二、本件公訴人認被告涉有上開傷害犯行，無非以告訴人乙○○
    之指訴及所提出之診斷證明書，為其主要論據；經訊據被告
    甲○○堅決否認有何傷害之犯行，辯稱：當天乙○○叫我請
    他喝酒、喝湯，我端湯過去他就把湯灑了，並罵三字經，再
    來就開始摔杯子，我叫他不要摔，他又摔，後來他突然拿啤
    酒罐要砸我，我也嚇了一跳，隨手用右手抵擋，他就倒在地
    上，我就把他扶起來，我擋的時候有碰到他的身體，但並沒
    有看到他有受傷，可能是乙○○喝醉酒騎車回去途中受傷等
    語。
三、按犯罪事實應依證據認定之，無證據不得認定犯罪事實，又
    不能證明被告犯罪者，應諭知無罪之判決，刑事訴訟法第15
    4 條第2 項、第301 條第1 項前段分別定有明文。次按刑事
    訴訟法上所謂認定犯罪事實之證據，係指足以認定被告確有
    犯罪行為之積極證據而言，如未能發現相當證據或證據不足
    以證明，自不能以推測或擬制之方法，為裁判基礎（最高法
    院29年上字第3105號及40年台上字第86號判例參照）；又告
    訴人之告訴，係以使被告受刑事訴追為目的，其陳述是否與
    事實相符，仍應調查其他證據以資審認；經查：
(一)、告訴人乙○○指稱遭被告毆傷，固然提出寶建醫院診斷證明
    書1 份為證，然該診斷證明書僅能證明告訴人受傷之事實，
    至於受傷之原因為何？是否真係遭被告毆打所造成？自仍應
    參酌其他證據，以資審認。
(二)、告訴人乙○○於檢察官偵查中指稱：「甲○○用拳頭打我的
    下巴，還縫了2 針」、「當時我們打架沒有1 分鐘時間」等
    語（見偵查卷第8 頁、第14頁），然在原審審理中卻指稱：
    「打鬥時間大約半小時，被告打我的臉、嘴唇，至於胸部驗
    不出有傷，但會痛，當時他有1 個朋友背向著我，但我們只
    是坐著，沒有起來毆打，也沒有激烈的爭吵，被告在我的左
    側，距離約1 個人身圍的寬度，雙方都是坐著，沒有扭打，
    也沒有站起來，從頭到尾都是坐著，直到我要走時，被告才
    站起來，他大約打我10下左右，我沒有做出任何反應，被告
    是問我幾句話，就打我1 、2 拳，都打在我的左臉及牙齒的
    地方」云云（見原審卷第53至55頁），就被毆打之時間及身
    體部位，先後所述不符，已有瑕疵。而目擊證人即檳榔攤老
    闆娘衡慧貞於原審證稱：「當天晚上約10點，檳榔攤人很多
    ，陳步亮帶乙○○來時，乙○○已經喝很多酒」「（乙○○
    ）酒話很髒，另外一桌客人聽了以後就走了」「期間乙○○
    吵著要喝湯，被告就問我還有沒有湯，我說沒有，他就去買
    康寶濃湯來叫我煮，我煮好端過去，被告就端給告訴人，告
    訴人不高興就把湯灑在地上，陳步亮看不下去就自行離開，
    他們在聊天當中，告訴人把桌面上的兩個玻璃杯丟到馬路上
    ，我阻止他並掃除玻璃碎片，告訴人又丟了1 個在他腳邊，
    被告就叫他不要生氣，並從我冰箱拿啤酒請告訴人喝，那罐
    喝完後，告訴人要拿啤酒罐打被告的頭，被告用手擋，告訴
    人就從椅子上跌下來，被告去扶他，告訴人就躺在地上說：
    你為什麼要打我，被告就放開手說：我沒有打你，告訴人就
    胡鬧，並騎機車離開，還說你給我等著，他離開後就沒有回
    來」、「告訴人離開時我沒看到他有受任何的傷，他摔倒時
    ，我有過去整理桌面，他當時已經站起來，我有注意到他的
    臉部，並沒有受傷或流血」等語（見原審卷第58頁至60頁）
    ，亦與告訴人之指訴不符，則告訴人之指訴顯難為被告不利
    之認定。
(三)、此外，復查無其他具體事證足認被告有何傷害告訴人之犯行
    ，自難僅憑告訴人片面有瑕疵之指訴，遽入被告於罪，是本
    件要屬不能證明被告犯罪。
四、原審因而為被告甲○○無罪之諭知，經核尚無不合，檢察官
    上訴意旨，仍執陳詞，指摘原判決不當，為無理由，應予駁
    回
據上論斷，應依刑事訴訟法第368 條，判決如主文。
本案經檢察官林惠到庭執行職務。
中　　華　　民　　國　　94　　年　　6 　　月　　28　　日
                  刑事第七庭    審判長法  官  莊飛宗
                                       法 官  黃三友
                                       法 官  黃憲文
以上正本證明與原本無異。
不得上訴。
中　　華　　民　　國　　94　　年　　6 　　月　　28　　日
　　　　　　　　　　　　　　　　　　　書記官  葉淑華
